【裁判字號】    97,聲,1431
【裁判日期】    980109
【裁判案由】    返還提存物
【裁判全文】
臺灣臺南地方法院民事裁定              97年度聲字第1431號
聲  請  人  有限責任臺中市第二信用合作社
法定代理人  甲○○
相  對  人  財政部國有財產局臺灣南區辦事處臺南分處即林崇
            派之遺產管理人
相  對  人  乙○○○○○
上列當事人間聲請返還提存物事件，本院裁定如下：
    主  文
本院九十七年度存字第一八七四號提存事件聲請人所提存之擔保
物合作金庫銀行無記名可轉讓定期存單面額新台幣壹佰萬元（即
存單號碼J0000000）存單，准予返還。
聲請程序費用由相對人負擔。
    理  由
一、按返還提存物，依民事訴訟法第106條準用第104條第1項之
    規定，符合：(一)應供擔保之原因消滅者；(二)供擔保人證明受
    擔保利益人同意返還；(三)訴訟終結後供擔保人證明已定20日
    以上之期間催告受擔保利益人行使權利而未行使，或法院依
    供擔保人之聲請，通知受擔保利益人於一定期間內行使權利
    並向法院為行使權利之證明而未證明者之要件，法院始得裁
    定返還返還擔保金。
二、本件聲請意旨略以：聲請人前遵鈞院90年度裁全字第1036號
    裁定，為擔保相對人等因假扣押所受之損害，曾提供中央政
    府建設公債86年度甲類第三期債票面額新台幣（下同）100
    萬元為擔保物，並以鈞院90年度存字第5485號提存事件提存
    後，聲請鈞院以90年度裁全字第5141號假扣押強制執行相對
    人等所有財產，嗣因上開公債到期，經聲請人陸續聲請更換
    提存物為合作金庫銀行無記名可轉讓定期存單面額100萬元
    為擔保物，並以鈞院97年度存字第1874號提存事件提存在案
    。茲因債務人林崇派已歿且其不動產已經執行拍賣終結，聲
    請人並已撤回對相對人乙○○○○○不動產之假扣押，及業
    已聲請撤銷上開假扣押裁定，並於民國97年9月19日以台中
    民權路郵局第3264號存證信函催告相對人財政部國有財產局
    台灣南區辦事處台南分處即林崇派之遺產管理人於20日內就
    前開假扣押所受損害行使權利，相退人財政部國有財產局台
    灣南區辦事處台南分處即林崇派之遺產管理人迄未行使，且
    相對人乙○○○○○業已同意聲請人領回擔保金，為此依據
    上開規定請求返還擔保物等語。
三、經查聲請人主張前開之事實，有其提出本院90年度裁全字第
    10136號裁定、97年度聲字第391號裁定及確定證明書、90年
    度執全全字第5141號民事執行處函、97年度裁全聲字第204
    號裁定及確定證明書、97年度存字第1874號提存書、94年財
    管字第55號裁定、95年度家抗字第5號裁定及確定證明書、
    台中民權路郵局第3264號存證信函等件影本、相對人乙○○
    ○○○同意書及印鑑證明為證，並經本院取調本院97年度存
    字第1874號提存卷宗、90年度執全字第5141號、90年度執全
    字第5141號假扣押保全程序卷宗、97年度裁全聲字第104號
    撤銷假扣押卷宗及94年財管字第55號指定遺產管理人卷宗核
    閱屬實，並查明兩造並無請求損害賠償訴訟係屬本院，有本
    院民事紀錄科查詢表在卷可稽，則聲請人聲請返還提存物，
    自無不合，應予准許。
四、依民事訴訟法第95條、第78條，裁定如主文。
中    華    民    國    98    年    1     月    9     日
                  民事第二庭    法  官  翁金緞
以上正本係照原本作成
如對本裁定抗告須於裁定送達後10日內向本院提出抗告狀，並應
繳納抗告裁判費新台幣1,000元整。
中    華    民    國    98    年    1     月    9     日
                                書記官  彭建山


司法院資訊處製作；財團法人民間司法改革基金會備份。
